臺灣屏東地方法院刑事判決　　　　　　　　　　　　　九十三年度訴字第九０九號
　　公　訴　人　臺灣屏東地方法院檢察署檢察官
　　被　　　告　丙○○
　　指定辯護人　本院公設辯護人　乙○○
右被告因強盜案件，經檢察官提起公訴（九十三年度偵字第四九四四號）本院判決如
左：
    主  文
丙○○意圖為自己不法之所有，攜帶兇器、毀壞門扇、踰越牆垣、於夜間侵入住宅，
以強暴、脅迫至使不能抗拒，而取他人之物，處有期徒刑柒年貳月。
    事  實
一、丙○○曾於民國八十八年間因犯強盜罪，經臺灣高等法院高雄分院以九十一年度
    上更（一）字第二六一號判處有期徒刑四年五月確定（尚未執行完畢），仍不知
    悔改，竟意圖為自己不法之所有，於九十三年九月二十四日夜間十一時五分許，
    持自備之客觀上足供凶器使用雙刃小刀一把（未扣案），踰越圍牆，進入屏東縣
    竹田鄉○○路十八號甲○○住宅前庭院，欲竊取財物，先進入與甲○○臥室獨立
    進出門戶之廚房蒐尋財物未獲，繼開啟為進出甲○○臥室之木門時，因該木門已
    上鎖，丙○○乃以身體撞毀鑲在木門上之喇叭鎖而侵入之，發現甲○○在屋內睡
    覺，竟變更其竊取手段為強取，持攜帶之雙刃小刀對驚醒之甲○○恫稱：把錢拿
    出來，這是真的刀子等語，甲○○用雙手握住丙○○握刀之右手肘，雙方拉扯之
    際，劃傷甲○○，致甲○○受有左手第二、五指韌帶斷裂、右大拇指申肌韌帶斷
    裂、右中指指腹皮瓣缺損等傷害（傷害部分未據告訴），至使甲○○不能抗拒，
    丙○○遂將左手伸進甲○○之褲子口袋，強取其皮包一只（內有國民
    駛執照及現金新臺幣（下同）五千二百元），得手後，隨即逃逸，丙○○將把皮
    包內之現金五千二百元取出後，即將皮包及其他物品丟棄在屏東縣內埔鄉○○路
    二九二號東京養龜場前水溝內（未尋獲）。嗣於九十三年十月二日上午十時三十
    分許，在屏東縣內埔鄉○○路活動中心前為警查獲，並扣得丙○○犯罪時所穿著
    之牛仔褲一件、涼鞋一雙及上衣一件（另一件上衣非犯罪時所穿著）。
二、案經屏東縣警察局屏東分局報請臺灣屏東地方法院檢察署檢察官偵查起訴。
    理  由
一、右揭毀壞門扇、踰越牆垣、於夜間侵入住宅，以強暴、脅迫至使不能抗拒，而強
    取甲○○財物之事實，迭據被告丙○○於警詢、偵查及本院審理時坦承不諱，核
    與證人即被害人甲○○於警詢及本院審理時證述情節相符，且從扣案之上衣所採
    集之血液，經與現場採集血液及被害人甲○○之唾液比對結果，其ＤＮＡ型別相
    符，有內政部警政署刑事警察局九十三年十月二十九日刑醫字第○九三○一九八
    七○四號鑑驗書一份附卷可稽（本院卷一九頁），並有全民醫院診斷證明書一份
    （本院卷第三七頁）、照片三十二張（警卷第二十至三五頁）附卷足憑，足認被
    告之自白與事實相符，應堪採信。被告雖另辯稱：作案用的小刀是伊順手在房間
    外洗手檯上拿的，不是伊帶去的云云，惟查被告持以犯罪之小刀型式係雙邊開刃
    ，被害人甲○○家中並無該型式之刀具等情，業據證人甲○○於警詢及本院審理
    時證述甚詳，而被告與證人甲○○既無怨隙，且該小刀無論係被告攜帶或由證人
    家中取得，均無礙於被告攜帶兇器犯罪之成立，衡情自無誣陷被告之虞，是被告
    所辯，顯係事後圖卸之詞，不足採信。綜上所述，本案事證明確，被告犯行堪以
    認定。
二、按所謂兇器，其種類並無限制，凡客觀上足對人之生命、身體構成威脅，具有危
    險性之兇器均屬之，本件被告所攜帶之雙刃小刀，已使被害人受傷，可認定為兇
    器。而毀壞構成門扇之一部之電動鎖及喇叭鎖或鑲在鐵門上之鎖，係毀壞門扇之
    行為。次按刑法第三百二十一條第一項第二款所稱「門扇」，則不以接連門廳之
    進出口大門為限，即其他可供出入住宅或建築物之門戶亦屬之（最高法院九十三
    年度台非字第二三三號判決參照）。再按強盜與竊盜，僅係取得財物之手段不同
    ，而於圖為不法所有，以非法取得他人財物之觀點，兩者並無差異。被告原有犯
    意固在行竊，但於侵入住宅後，因被事主發覺即起意強取，進而強取財物，其圖
    為不法所有取得他人財物之犯意，仍相一貫，僅於中途變更其手段為強取而已，
    其應成立強盜罪。即因以後所用之手段，已由竊盜而變為強盜，則竊盜時之行為
    ，即為強盜行為之一部，不能以其前段行為係加重竊盜，後段之行為係加重強盜
    ，而從一重處斷（最高法院二十四年上字第四六七三號判例及八十七年台非字第
    三六號判決參考）。被告丙○○於夜間攜帶可作為兇器使用之雙刃小刀，破壞鑲
    在木門上之喇叭鎖，毀壞門扇後侵入被害人甲○○住宅內，變更其竊取手段為強
    取，核被告所為，係犯刑法第三百三十條第一項之加重強盜罪。審酌被告前於八
    十八年間曾犯強盜罪，尚未執行完畢，又犯本件加重強盜犯行，犯罪之動機、目
    的、手段、對被害人所造成之損害，及其犯罪後態度等一切情狀，量處如主文所
    示之刑。扣案之牛仔褲一件、涼鞋一雙及上衣二件僅為被告穿著之衣物，非供犯
    罪所用之物，而未扣案之雙刃小刀，被告否認為其所有，亦無其他積極證據足認
    為被告所有，是均不宣告沒收，併此敘明。
據上論斷，依刑事訴訟法第二百九十九條第一項前段、刑法第三百二十九條、第三百
三十條第一項，判決如主文。
本案經檢察官鄭伊均到庭執行職務
中      華      民      國    九十四    年      二      月    二十一    日
                                      臺灣屏東地方法院刑事第五庭
                                          審判長法  官  羅森德
                                                法  官  林柏泓
                                                法  官  楊文廣
右正本證明與原本無異。
如不服本判決應於收受本判決送達後十日內向本院提出上訴書狀，其未敘述上訴理由
者，並得於提起上訴後十日內向本院補提理由書狀（均須按他造當事人之人數附繕本
 ）「切勿逕送上級法院」
                                                書記官  陳月珍
中      華      民      國    九十四    年      二      月    二十一    日
附錄本案論罪科刑法條全文：
刑法第三百三十條第一項（加重強盜罪）：
犯強盜罪而有第三百二十一條第一項各款情形之一者，處七年以上有期徒刑。
